【裁判字號】    98,易,174
【裁判日期】    980625
【裁判案由】    竊盜
【裁判全文】
臺灣基隆地方法院刑事判決               98年度易字第174號
公  訴  人  臺灣基隆地方法院檢察署檢察官
被      告  甲○○
                    號
                    （
上列被告因竊盜案件，經檢察官提起公訴（98年度偵字第1277號
），本院判決如下：
    主  文
甲○○攜帶兇器竊盜，處有期徒刑捌月；扣案一字型螺絲起子、
勾型起子各壹支、千斤頂壹組及背包壹只，均沒收之。
    事  實
一、甲○○前因竊盜案件，經臺灣高等法院以88年度上易字第
    2513號判決判處有期徒刑4 年，刑前強制工作3 年確定，復
    因傷害案件，經本院以88年度易字第268 號判決判處有期徒
    刑2 年確定，再由臺灣高等法院就上開判決所科之刑，以89
    年度聲字第329 號裁定定應執行有期徒刑5 年6 月，先執行
    強制工作後，經本院以93年度聲字第402 號裁定免予繼續執
    行強制工作，接續執行上開89年度聲字第329 號裁定所定之
    執行刑，於民國96年12月28日假釋出監（假釋期滿日為98年
    9 月9 日，尚未執行完畢）。
二、詎甲○○未知悔悟，於假釋期間即98年3 月11日下午4 時許
    ，以手提背包1 只盛裝一字型螺絲起子、勾型起子各1 支及
    千斤頂1 組等物，攜帶該等客觀上足以對人之生命、身體及
    安全構成威脅，具有相當危險性之兇器，在基隆市○○區○
    ○路67號前，見楊人旺所有平日由丙○○使用車號QZG-870
    號輕型機車停放該處，竟意圖為自己不法之所有，以攜帶之
    一字型螺絲起子撬開該機車電門，發動該機車引擎之方式，
    竊取該機車以供代步之用。嗣其於同日晚間6 時20分許，在
    基隆市○○區○○路12巷1 號旁防火巷為警查獲，並扣得甲
    ○○所有供為竊盜犯罪所用之上開物品，上情始為警所悉。
三、案經基隆市警察局第二分局報請臺灣基隆地方法院檢察署檢
    察官偵查起訴。
    理  由
甲、程序事項
    按刑法第320 條、第321 條之竊盜罪，經第二審判決者，不
    得上訴於第三審法院，刑事訴訟法第376 條第2 款定有明文
    。又除簡式審判程序、簡易程序及第376 條第1 款、第2 款
    所列之罪之案件外，第一審應行合議審判，96年3 月21日公
    布、同年月23日施行之刑事訴訟法第284 條之1 亦有明文。
    本件被告甲○○係犯刑法第321 條第1 項第3 款之加重竊盜
    罪（詳後述），依上開規定得行獨任審判，核先敘明。
乙、實體事項
壹、證據能力方面
    按被告以外之人於審判外之言詞或書面陳述，除法律有規定
    者外，不得作為證據；又被告以外之人於審判外之陳述，雖
    不符合刑事訴訟法第159 條之1 至第159 條之4 之規定，而
    經當事人於審判程序同意作為證據，法院審酌該言詞陳述或
    書面陳述作成時之情況，認為適當者，亦得為證據，而當事
    人、代理人或辯護人於法院調查證據時，知有上開不得為證
    據之情形，而未於言詞辯論終結前聲明異議者，視有前項之
    同意，刑事訴訟法第159 條第1 項及第159 條之5 分別定有
    明文。本件證人即車號QZG-870 號機車使用人丙○○於警詢
    中所為之陳述，雖為被告以外之人於審判外之言詞陳述，然
    經本院於審判程序提示予被告並告以要旨，經被告表示無意
    見，且未聲明異議，又本院審酌上開證人警詢筆錄之記載，
    並無不正取供之情事，且證人於警詢時並無具結之可能，故
    就此審判外言詞陳述作成時之情況，應認為適當，依前揭法
    條意旨，得援為本案證據。
貳、事實認定方面
    上開事實，業據被告於警詢、偵查及本院審理時坦承不諱，
    復經證人丙○○證述在卷，另有查獲現場照片、車籍資料查
    詢結果及贓物認領保管單附卷可稽，並有背包1 只、一字型
    螺絲起子、勾型起子各1 支及千斤頂1 組扣案為佐，足認被
    告之自白與事實相符，事證明確，被告之犯行應堪認定。
、法律適用方面
一、按刑法第321 條第1 項第3 款之攜帶兇器竊盜罪，係以行為
    人攜帶兇器竊盜為其加重條件，此所謂兇器，其種類並無限
    制，凡客觀上足對人之生命、身體、安全構成威脅，具有危
    險性之兇器均屬之，且祇須行竊時攜帶此種具有危險性之兇
    器為已足，並不以攜帶之初有行兇之意圖為必要（最高法院
    79年台上字第5253號判例可資參照）。本件被告為上開竊盜
    犯行時，攜帶一字型螺絲起子、勾型起子及千斤頂等工具一
    節，已據被告供承在卷，而扣案一字螺絲起子1 支，全長約
    29公分，金屬部分長17公分，具有相當之重量；勾形起子1
    支，全長35公分，金屬部分長25公分，前端為勾形，最前端
    為尖銳狀；千斤頂均為金屬材質，具有相當之體積等情，業
    經本院當庭勘驗屬實，復有扣案物照片在卷供參，堪認該等
    工具在客觀上足以對人之生命、身體、安全構成威脅，具有
    相當之危險性，為刑法上所稱之兇器無誤，故核被告所為，
    係犯刑法第321 條第1 項第3 款之攜帶兇器加重竊盜罪。
二、爰審酌被告正值壯年，不思循正當工作途徑獲取生活所需，
    竟圖以竊取他人財物之方式不勞而獲，且被告前已有竊盜前
    科，未知悔悟仍於假釋期間為本件犯行，法治觀念已有嚴重
    偏差，然被告於警詢、偵查及本院審理中，均坦承犯行不諱
    ，犯後態度尚屬良好等一切情狀，認檢察官就被告所為本件
    犯行，具體求處有期徒刑10月，尚屬過重，而量處如主文所
    示之刑。
三、被告為本件竊盜犯行時，確以扣案背包1 只盛裝扣案一字型
    螺絲起子、勾型起子各1 支及千斤頂1 組等物一節，已據被
    告供承無誤，足認上開扣案物，均為被告所有供為本件竊盜
    犯罪所用之物，應予宣告沒收；檢察官未就扣案背包1 只、
    勾型起子1 支及千斤頂1 組等物，聲請宣告沒收，尚有未洽
    。至於被告雖供稱其為本件竊盜犯行時，亦攜帶扣案T 字扳
    手、瑞士刀、T 字六角扳手、機車鑰匙各1 支、尖形扳手1
    組及手套1 雙等物，然扣案T 字扳手1 支，全長約25公分，
    斷面均呈圓柱平行切面，非呈尖銳狀；瑞士刀1 支，全長僅
    9 公分；尖形扳手1 組，共有2 支六角柱狀金屬柱，全長各
    為10公分，前端均遭削平，略呈尖銳，另有1 支L 形金屬圓
    柱，兩側全長各約6 公分及5 公分，兩端未呈尖銳狀；T 字
    六角扳手1 支，全長約12.5公分，前端金屬部分為9 公分等
    情，業經本院當庭勘驗屬實，並有扣案物照片在卷可參，足
    見扣案T 字扳手、瑞士刀、尖形扳手及T 字六角扳手之體積
    均非巨大，尚難認該等工具足以對人之生命、身體及安全構
    成威脅，參酌上開所述，堪認該等工具尚非屬刑法所稱之兇
    器；又被告陳稱其為本件犯行時，僅使用一字型螺絲起子撬
    開上開機車之電門等情，足認扣案T 字扳手、瑞士刀、T 字
    六角扳手、機車鑰匙各1 支、尖形扳手1 組及手套1 雙等物
    ，均非供為本件犯行所用之物，即無從宣告沒收，附此敘明
    。
據上論斷，應依刑事訴訟法第284 條之1 、第299 條第1 項前段
，刑法第321 條第1 項第3 款、第38條第1 項第2 款，判決如主
文。
本案經檢察官乙○○到庭執行職務。
中    華    民    國    98    年    6     月    25    日
                  刑事第二庭法    官  邰婉玲
以上正本證明與原本無異。
如不服本判決應於收受送達後10日內向本院提出上訴書狀，並應
敘述具體理由；其未敘述上訴理由者，應於上訴期間屆滿後20日
內向本院補提理由書（均須按他造當事人之人數附繕本）「切勿
逕送上級法院」。
中    華    民    國    98    年    6     月    25    日
                            書 記 官  彭筠凱
附錄所犯法條：
中華民國刑法第321 條第1 項。
（加重竊盜罪）
犯竊盜罪而有左列情形之一者，處 6 月以上、 5 年以下有期徒
刑：
一、於夜間侵入住宅或有人居住之建築物、船艦或隱匿其內而犯
    之者。
二、毀越門扇、牆垣或其他安全設備而犯之者。
三、攜帶兇器而犯之者。
四、結夥三人以上而犯之者。
五、乘火災、水災或其他災害之際而犯之者。
六、在車站或埠頭而犯之者。


司法院資訊處製作；財團法人民間司法改革基金會備份。
